【裁判字號】    88,上訴,1690
【裁判日期】    890105
【裁判案由】    毒品危害防制條例
【裁判全文】
臺灣高等法院臺南分院刑事判決            八十八年度上訴字第一六九號    Ｇ
      上  訴  人
      即  被  告  乙  ○  ○
      指定辯護人  本院法官  甲  ○  ○
右上訴人因毒品危害防制條例案件，不服臺灣雲林地方法院八十八年度訴字第三三九
號中華民國八十八年九月三十日第一審判決（起訴案號：臺灣雲林地方法院檢察署八
十八年度偵字第三四○二號），提起上訴，本院判決如左：
      主      文
原判決撤銷。
乙○○意圖販賣而持有第二級毒品，累犯，處有期徒刑伍年陸月。
扣案之安非他命十四小包（淨重柒點壹公克）沒收銷燬之。另扣案之電子秤壹台、
分裝匙肆支、分裝袋拾陸包均沒收。
      事      實
一、乙○○曾因違反麻醉藥品管理條例案件，經臺灣雲林地方法院判處有期徒刑五月
    ，甫於民國（下同）八十七年一月十六日執行完畢，猶不知悔改，復於八十八年
    六月十六日十一時許，在雲林縣莿桐鄉○○路二七巷二五號，出資新台幣（下同
    ）二萬八千元向姓名年籍不詳綽號「殺狗」者，購入第二級毒品安非他命一大包
    ，欲供自己及女友丙○○二人施用，遽乙○○於購入安非他命後，竟單獨萌生營
    利意圖，將購入之安非他命以其所有之電子秤、分裝匙、分裝袋（即夾鍊袋）等
    物品，分裝為十四小包（淨重七．一三公克），伺機販賣。嗣經警於同日十二時
    許在上址循線查獲，並扣得安非他命十四小包，及其所有供意圖販賣毒品所用之
    電子秤一台、分裝匙四支，及預備供販賣毒品所用之分裝袋十六包（按：小夾鍊
    袋裝成十六包），供施用毒品之吸食器一組。
二、案經雲林縣警察局移送臺灣雲林地方法院檢察署檢察官偵查起訴。
      理      由
一、訊據上訴人即被告乙○○固不否認於右開時、地持有右開物品，惟矢口否認有何
    意圖販賣安非他命之行為，辯稱：右開物品非伊所有，係綽號「殺狗」之人，於
    八十八年六月十六日十一時許，寄放該處，寄放時即一次寄放十四小包安非他命
    云云。
二、經查：
（一）被告乙○○於八十八年六月十六日十二時許，在雲林縣莿桐鄉○○路二七巷二
      五號，為警查獲持有疑似安非他命結晶粉末十四小包、電子秤一台、分裝匙四
      支、分裝袋十六包乙節，為被告所承認，並與證人丙○○在警訊中陳述情節相
      符，被告此部分供詞應信屬實。
（二）又前開扣案物品經送鑑定結果，結晶粉末確屬安非他命，分裝匙及電子秤均有
      甲基安非他命殘留，分裝袋則驗無毒品反應各情，有法務部調查局八十八年七
      月二十八日陸字第八八○五一一一七號檢驗通知書一紙在卷可稽，而且該電
      子秤處於堪用之狀態，亦經原審當庭勘驗明確，可見扣案之安非他命本以一整
      袋包裝之方式存放，再以扣案之電子秤、分裝匙分裝，裝入乾淨之分裝袋中，
      否則電子秤、分裝匙豈能有安非他命之殘留，被告辯稱：自「殺狗」收受十四
      小包安非他命云云，應非可取。
（三）再扣案之安非他命價值不斐，且為違禁物品，持有大量安非他命具風險性，若
      無特殊關係，當無任意接受寄放之理，是被告雖屢次辯稱係綽號「殺狗」所寄
      放，惟於偵審過程中，卻始終無法供出「殺狗」之真實姓名、住址、電話以供
      查證，益證被告所謂殺狗「寄放」等語，並非實在。此外，參照被告持有安非
      他命之數量，顯逾一般人自己施用之程度，及扣案之電子秤、分裝匙、分裝袋
      等分裝所用物品，可知被告買進安非他命後，起意販賣，予以分裝之事實，灼
      然顯甚。
（四）又查被告既不承認其有前開意圖販賣安非他命之事實，本院自無從查得其販入
      上開安非他命之真正價格及其意圖販賣該安非他命欲獲得多少利潤之金額，然
      查安非他命物稀價昂，取得不易，且為政府嚴予查緝取締之違禁物，而非法販
      賣安非他命之刑責甚重，凡非法販賣安非他命者苟無利潤可圖，衡情應無甘冒
      被查緝法辦重刑之危險而無端平價供應他人，基上說明，堪認本件被告販入安
      非他命之價格必較其意圖販出之價格低廉，或以同一價格而減少安非他命之份
      量，而有從中賺取差額利潤圖利之意圖，洵堪認定。被告以前詞置辯，顯屬畏
      罪卸責之詞，不足採信，本件事證已明，自應依法論科。
三、核被告所為係犯毒品危害防制條例第五條第二項意圖販賣而持有第二級毒品之罪
    。被告曾於八十六年五月二十一日，因違反麻醉藥品管理條例罪，經臺灣雲林地
    方法院判處有期徒刑五月確定，並於八十七年一月十六日執行完畢，有卷附台灣
    雲林地方法院檢察署刑案資料查註紀錄表可按，五年以內再犯本件有期徒刑以上
    之罪，為累犯，依刑法第四十七條規定加重其刑。
四、原審予以被告論罪科刑，固非無見，惟查原判決事實及理由欄，就被告是否有意
    圖營利，隻字未提，於犯罪構成要件未合，被告上訴意旨否認有意圖販賣安非他
    命之犯意，雖無足取，惟原判決既有可議，自無可維持，應予撤銷改判，爰審酌
    被告意圖分裝販賣安非他命，以謀私利，及其犯罪之手段、所生危害，暨犯罪後
    飾詞否認，態度不佳等一切情狀，量處如主文第二項所示之刑，以資懲儆。
五、扣案之安非他命十四小包（淨重七．一三公克）係第二級毒品，依毒品危害防制
    條例第十八條第一項前段沒收銷燬之；另扣案之電子秤一台、分裝匙四支，係供
    意圖販賣安非他命而分裝所使用之物品，依同條例第十九條第一項前段沒收；另
    扣得之分裝袋十六包係被告所有預備供販賣毒品所用，依刑法第三十八條第一項
    第二款規定併沒收之。至於吸食器一組係被告所有供施用安非他命所用之器具，
    與本件意圖販賣而持有安非他命之案件無關，爰不宣告沒收。
據上論結，應依刑事訴訟法第三百六十九條第一項前段、第三百六十四條、第二百九
十九條第一項前段、毒品危害防制條例第五條第二項、第十八條第一項前段、第十九
條第一項前段，刑法第十一條前段、第四十七條，第三十八條第一項第二款，判決如
主文。
本案經檢察官張佩珍到庭執行職務。
中    華    民    國      八十九      年      一      月      五        日
                                  臺灣高等法院臺南分院刑事第四庭
                                      審判長法官  陳    義    仲
                                            法官  蔡    崇    義
                                            法官  徐    財    福
右正本證明與原本無異。
如不服本判決，應於判決送達後十日內向本院提出上訴狀，其未敘述理由者並應於提
出上訴狀後十日內向本院補提理由書（應附繕本)。
                                      法院書記官  王    全    龍
中    華    民    國      八十九      年      一      月      六        日
附錄：本判決論罪科
毒品危害防制條例第五條第二項：意圖販賣而持有第二級毒品者，處五年以上有期徒
      刑，得併科新臺幣五百萬元以下罰金。


司法院資訊處製作；財團法人民間司法改革基金會備份。
